【裁判字號】    98,上易,606
【裁判日期】    981002
【裁判案由】    竊盜等
【裁判全文】
臺灣高等法院高雄分院刑事判決         98年度上易字第606號
上  訴  人
即  被  告  甲○○
                    (現於臺灣臺南監獄執行中)
上列上訴人因被告竊盜案件，不服臺灣屏東地方法院98年度易字
第237 號中華民國98年6 月9 日第一審判決（起訴案號：臺灣屏
東地方法院檢察署97年度偵字第7555號），提起上訴，本院判決
如下：
    主  文
上訴駁回。
    事  實
一、甲○○前於民國92年間，因違反槍砲彈藥刀械管制條例案件
    ，經法院判處有期徒刑1 年確定；復於92年間，因竊盜案件
    ，經法院判處有期徒刑1 年確定；又於93年間，因違反毒品
    危害防制條例案件，經法院判處有期徒刑6 月、4 月，應執
    行有期徒刑8 月確定；上開案件經接續執行，自93年2 月26
    日起入監服刑，迄至94年10月11日因縮短刑期假釋出監，甲○○於假釋中再因違反毒品危害防制條例案件，經法院判處
    有期徒刑1 年確定，上開假釋因而遭撤銷，並與有期徒刑1
    年併執行，經減刑後於96年10月12日縮刑期滿執行完畢。
二、甲○○不知悔改，竟與陳國雄（業經原審法院判處罪刑確定
    ）共同意圖為自己不法之所有，共乘不知情之丙○○所有之
    機車（該車原未懸掛車牌，途中由甲○○將OZU-697 號車牌
    懸掛在其上），攜帶甲○○所有客觀上具有危險性，足以危
    害人之生命、身體安全，可供兇器使用之油壓剪1 支，於97
    年7 月11日凌晨1 時30分許，在屏東縣里港鄉○○村○○路
    段，由甲○○攀爬至編號「里港幹24L45~46」電線桿上，再
    持兇器油壓剪剪斷臺灣電力股份有限公司（下稱臺電公司）
    所有之電纜線3 條（共長約150 公尺）而竊取之，陳國雄則
    在電線桿下方把風並撿拾由甲○○剪下之電纜線，得手後，
    旋為警據報到場，陳國雄、甲○○見狀乃分頭逃逸，並將上
    開機車、兇器油壓剪及剪得之電纜線3 條遺留在現場，嗣經
    警循該機車車籍而查獲陳國雄，再循線查獲甲○○。
三、案經屏東縣政府警察局里港分局報請臺灣屏東地方法院檢察
    署檢察官偵查起訴。
    理  由
一、訊據被告甲○○矢口否認有與同案被告陳國雄共同為本件竊
    盜犯行，辯稱：我沒有載陳國雄去偷電纜線，是陳國雄跟他
    女朋友一起犯案，陳國雄叫我幫他女朋友擔罪云云。經查：
  (一)被告甲○○於上揭時地，持油壓剪竊取臺電公司所有電纜線
    ，同案被告陳國雄則在場把風等情，業據證人即同案被告陳
    國雄於偵查及原審結證稽詳，核與證人即臺電公司職員林勝
    任於警詢、偵查中指訴之失竊情節相符，復有油壓剪1支扣
    案可稽，贓物認領保管單、車籍查詢-基本資料詳細畫面表
    各1紙及查獲照片10張在卷足憑。
  (二)被告甲○○雖否認犯行，並以前揭情詞置辯，惟證人即同案
    被告陳國雄於原審結證稱：認識庭上甲○○，我們是在屏東
    監獄認識的，本件發生時認識沒有多久，本件案發前甲○○
    有來找過我要借機車，我就和他一起出門，我讓他載，甲○○是在晚上的時候來找我，他直接到我家樓下喊我名字，因
    為我房間在路邊，當晚我女友及媽媽都在家，她們也有聽到
    有人喊我名字，但是我沒有告訴她們那個人是誰，當晚甲○○穿黑白色夾克，現場所查扣到的夾克是甲○○的，他來找
    我的時候就是穿那件夾克，我們出門之後去鹽埔，到鹽埔的
    橋就停車，甲○○將別人車牌裝到我女友機車上，之後就騎
    車到里港，我們去里港偷剪電纜線，是甲○○動手剪的，我
    在旁邊把風，當時騎車騎到一半時，甲○○問我是否要賺錢
    ，我有問他要如何賺，但是甲○○沒有告訴我，直到要偷剪
    電纜線的地點我才知道要剪電纜線，當時甲○○有拿手提包
    ，竊取電纜線的工具放在手提包裡面，我們所使用的機車是
    我女友的，當時她的機車沒有車牌，之前和甲○○沒有恩怨
    或糾紛，是使用扣案油壓剪剪電纜線，那是甲○○的，當天
    他穿扣案外套，我們剪3 條電纜線，剛剪下來還來不及收就
    看遠處有車燈往這邊過來，我們會怕就分頭跑掉等語（見原
    審卷第56、57頁）。又本件竊盜案件之查獲經過係警方接獲
    民眾報案到場，現場留有電纜線、油壓剪、機車，警方依現
    場留下之機車引擎號碼查出丙○○，依丙○○之供述查獲陳
    國雄，再依陳國雄之供述查獲甲○○等情，業據證人即查獲
    員警劉瑤樹於偵查中結證明確（見97年度偵字第7555號卷第
    20頁）。而證人即目擊者楊文讚、陳文欽於警詢時復證稱：
    我們於上揭時地圍捕竊嫌，竊嫌是2名男子，2名都是年青人
    ，一高一矮等語（見同上偵卷第45~56 頁）；渠等所證與被
    告陳國雄自承身高不到160 公分；被告甲○○自承身高為17
    8 公分等語相符。足證被告甲○○所辯：是陳國雄跟他女朋
    友一起犯案，陳國雄叫我幫他女朋友擔罪云云，不足採信。
  (三)證人即被告陳國雄之母乙○○於原審證稱：庭上甲○○載我
    兒子出去，我不知道他們去哪裡，我有喊他們，但是他們都
    沒有回應要去哪裡就走了，當天有看到甲○○的臉，就是庭
    上甲○○，甲○○在門口一直叫我兒子名字，後來就不知道
    載去哪裡，不知道他們騎乘何人機車出門，我只知道他們騎
    機車出去，甲○○載我兒子出去之後，隔天警察就到我家找
    我兒子，就出事了，被告甲○○當天就是穿扣案外套等語（
    見原審卷第53、54頁）；證人即被告陳國雄之女友丙○○亦
    於原審證稱：（本案當天）我從窗戶有看到人在家裡外面喊
    陳國雄的名字，陳國雄就下樓，他們就走了，來找他的人和
    陳國雄一起騎我的機車走了，當時乙○○在家，她睡在一樓
    客廳，我沒有看過甲○○，但我知道陳國雄有甲○○這個朋
    友，有時候甲○○會打電話給陳國雄，陳國雄出事的前一天
    ，乙○○有叫陳國雄不要出去，但是他們不理她還是出去了
    ，有看過扣案外套，就是載陳國雄離開的那個男生所穿的外
    套等語（見原審卷第54~56頁）。證人乙○○、丙○○證述
    之情節經核相符，並與證人陳國雄前後所證一致，而證人陳
    國雄、乙○○、丙○○與被告甲○○素無怨隙，衡情應無設
    詞誣陷被告甲○○之必要，其等所述堪予採信。且原審法院
    法官當庭命被告甲○○、陳國雄分別試穿扣案外套，被告甲○○穿上該外套後，袖子僅達手腕下方，該外套下襬達被告
    甲○○腰部；被告陳國雄穿上該外套後，袖子已經蓋過其手
    指虎口，直至五指前端，外套下襬已達被告陳國雄胯下等情
    ，有勘驗筆錄可參，足認本件案發現場所遺留之扣案外套由
    被告甲○○穿著較為合身，是證人陳國雄、乙○○、丙○○
    所證本件案發前被告甲○○係穿著扣案外套至陳國雄住處載
    其離開等語，應屬可採。
  (四)綜上所述，被告所辯，均係飾卸之詞，一無可採。本件事證
    明確，被告犯行洵堪認定。
二、按刑法第321 條第1 項第3 款之攜帶兇器竊盜罪，係以行為
    人攜帶兇器竊盜為其加重條件，所謂兇器，其種類並無限制
    ，凡客觀上足對人之生命、身體構成威脅，具有危險性之兇
    器均屬之，被告甲○○為本件竊盜犯行時攜帶之油壓剪1 支
    ，為金屬製品，質地堅硬、銳利之物，足以對人之生命、身
    體造成威脅，可認定為兇器。核被告甲○○所為，係犯刑法
    第321 條第1 項第3 款之攜帶兇器竊盜罪；被告甲○○竊取
    臺電公司之電纜線，亦該當於電業法第105 條之罪，應依刑
    法處斷，併此敘明。被告甲○○與同案被告陳國雄間，就上
    開竊盜犯行，有犯意聯絡及行為分擔，為共同正犯。查被告
    甲○○前於92年間，因違反槍砲彈藥刀械管制條例案件，經
    法院判處有期徒刑1 年確定；復於92年間，因竊盜案件，經
    法院判處有期徒刑1 年確定；又於93年間，因違反毒品危害
    防制條例案件，經法院判處有期徒刑6 月、4 月，應執行有
    期徒刑8 月確定；上開案件經接續執行，自93年2 月26日起
    入監服刑，迄至94年10月11日因縮短刑期假釋出監，甲○○
    於假釋中再因違反毒品危害防制條例案件，經法院判處有期
    徒刑1 年確定，上開假釋因而遭撤銷，並與有期徒刑1 年併
    執行，經減刑後於96年10月12日縮刑期滿執行完畢等情，有
    臺灣高等法院被告前案紀錄表在卷可稽，其於受徒刑之執行
    完畢，5 年以內故意再犯本件有期徒刑以上之罪，為累犯，
    應依刑法第47條第1 項規定加重其刑。
三、被告甲○○犯罪事證明確，原判決依據電業法第105 條，刑
    法第28條、第321 條第1 項第3 款、第47條第1 項、第38條
    第1項 第2 款規定，並審酌被告甲○○不思正途營生，竟貪
    圖小利而為本件竊盜犯行，且考量其犯罪目的、手段、犯罪
    所生危害，犯後空言否認竊盜犯行，態度不佳等一切情狀，
    量處有期徒刑1 年，並敘明被告甲○○與陳國雄為本件竊盜
    犯行所用之油壓剪1 支，係被告甲○○所，供渠等犯罪所用
    之物，業據被告陳國雄供承明確，應依刑法第38條第1 項第
    2 款規定宣告沒收。至扣案之登山鞋、球鞋、外套、短褲、
    安全帽，均係日常穿戴之物，非供被告為本件竊盜犯行所用
    之物，上開物品亦非屬違禁物，爰均不予宣告沒收。經核原
    判決關於被告甲○○犯竊盜罪部分認事用法均無違誤，量刑
    亦稱妥適，被告甲○○上訴意旨否認竊盜犯行並指摘原判決
    不當，為無理由，應予駁回。
四、原判決關於同案被告陳國雄部分，業經原審法院判處罪刑確
    定，另被告甲○○犯恐嚇罪部分，經被告甲○○撤回上訴而
    告確定，本院自不予論述。
據上論斷，應依刑事訴訟法第368 條，判決如主文。
本案經檢察官方娜蓉到庭執行職務。
中    華    民    國    98    年    10    月    2     日
                  刑事第九庭    審判長法  官  莊秋桃
                                      法  官  裕斗
                                      法  官  范惠瑩
以上正本證明與原本無異。
不得上訴。
中    華    民    國    98    年    10    月    2     日
                                      書記官  戴育婷
附錄本件判決論罪科刑法條：
刑法第305條
以加害生命、身體、自由、名譽、財產之事，恐嚇他人致生危害
於安全者，處2 年以下有期徒刑、拘役或300 元以下罰金。
電業法第105 條
竊盜或損壞電桿、電線、變壓器或其他供電設備者，依刑法之規
定從重處斷。
刑法第321 條第1 項第3 款
犯竊盜罪而有左列情形之一者，處6 月以上、5 年以下有期徒刑
：
三  攜帶兇器而犯之者。


司法院資訊處製作；財團法人民間司法改革基金會備份。
